臺灣臺中地方法院刑事裁定　
111年度訴字第212號
公  訴  人  臺灣臺中地方檢察署檢察官
被      告  方紀翔




選任辯護人  葉慶人律師
            林祐增律師
            王博鑫律師（民國111年2月14日解除委任）
被      告  江柏廷


選任辯護人  張浚泓律師（法扶律師）
上列被告等因毒品危害防制條例案件，前經限制出境、出海，本
院裁定如下：
    主  文
方紀翔自民國一一一年九月二十五日起延長限制出境、出海捌月
。
江柏廷自民國一一一年十月二十五日起延長限制出境、出海捌月
。
    理  由
一、按被告犯罪嫌疑重大，而有下列各款情形之一者，必要時檢
    察官或法官得逕行限制出境、出海。但所犯係最重本刑為拘
    役或專科罰金之案件，不得逕行限制之：一、無一定之住、
    居所者。二、有相當理由足認有逃亡之虞者。三、有相當理
    由足認有湮滅、偽造、變造證據或勾串共犯或證人之虞者；
    偵查中檢察官聲請延長限制出境、出海，第一次不得逾4月
    ，第2次不得逾2月，以延長2次為限。審判中限制出境、出
    海每次不得逾8月，犯最重本刑為有期徒刑10年以下之罪者
    ，累計不得逾5年；其餘之罪，累計不得逾10年，刑事訴訟
    法第93條之2第1項、第93條之3第2項分別定有明文。
二、經查：
(一)被告方紀翔因違反毒品危害防制條例案件，前經本院訊問後
    ，認被告方紀翔涉犯毒品危害防制條例第4條第2項之販賣第
    二級毒品罪，犯罪嫌疑重大，且被告方紀翔被訴販賣第二級
    毒品罪為最輕本刑有期徒刑10年以上之重罪，重罪常伴隨逃
    亡之高度可能，依刑事訴訟法第101條第1項第3款，有羈押
    之原因，然參酌本案情節，無羈押之必要，經本院於民國11
    1年1月25日准予以新臺幣（下同）10萬元具保、限制住居，
    並限制出境、出海8月，管制期間即將於111年9月24日屆滿
    。
(二)被告江柏廷因毒品危害防制條例案件，前經本院訊問後，認
    被告江柏廷涉犯毒品危害防制條例第4條第2項之販賣第二級
    毒品罪，犯罪嫌疑重大，被告被訴販賣第二級毒品罪為最輕
    本刑有期徒刑10年以上之重罪，重罪常伴隨逃亡之高度可能
    ，另被告辯稱本案參與情節是否為販賣毒品正犯，需與辯護
    人討論後再表示意見，有證據尚待調查，依刑事訴訟法第10
    1條第1項第3款，有相當理由足認被告有勾串、滅證及逃亡
    之虞，有羈押之原因，且有羈押之必要，於111年1月25日處
    分執行羈押3月在案。嗣本院於111年2月25日以111年度聲字
    第625號裁定認前開羈押原因依然存在，惟無羈押之必要，
    准予5萬元具保停止羈押、限制住居，並依刑事訴訟法第93
    條之6規定，命自停止羈押之日起限制出境、出海8月，管制
    期間即將於111年10月24日屆滿。
三、茲被告方紀翔、江柏廷前開限制出境、出海期間將分別於
　　111年9月24日、10月24日屆滿，本院審核相關卷證，並給予
    被告方紀翔、江柏廷之辯護人陳述意見之機會後（參本院卷
    附公務電話紀錄），斟酌本案尚未審結之訴訟進行程度，被
    告方紀翔、江柏廷所犯為販賣第二級毒品罪，其法定本刑非
    輕，考量被告方紀翔、江柏廷可能為免遭受刑事審判、執行
    程序而有相當理由足認被告方紀翔、江柏廷有逃亡之虞，具
    有刑事訴訟法第93條之2第1項第2款之限制出境、出海之事
    由，基於國家審判權及刑罰執行權遂行之公益考量，衡諸比
    例原則，認被告方紀翔、江柏廷確有繼續限制出境、出海之
    必要，爰裁定被告方紀翔、江柏廷分別自111年9月25日、10
    月25日起，延長限制出境、出海8月。
四、依刑事訴訟法第93條之6、第93條之3第2項，裁定如主文。 
中　　華　　民　　國　　111 　年　　9 　　月　　14　　日
                  刑事第十庭  法　官　陳培維
                              法　官　彭國能
                              法　官　陳怡珊
以上正本證明與原本無異
如不服本裁定應於送達後5日內向本院提出抗告狀
                              書記官　吳韻聆
中　　華　　民　　國　　111 　年　　9 　　月　　14 　日